【裁判字號】    98,上訴,795
【裁判日期】    980819
【裁判案由】    搶奪等
【裁判全文】
臺灣高等法院高雄分院刑事判決         98年度上訴字第795號
上  訴  人
即  被  告  子○○
選任辯護人  林榮和律師
上  訴  人
即  被  告  寅○○
選任辯護人  陳魁元律師
上列上訴人因被告搶奪等案件，不服台灣屏東地方法院中華民國
98年3 月21日第一審判決（起訴暨移送併辦案號：臺灣屏東地方
法院檢察署97年度偵字第647 號、第6679號、第7531號、第7594
號、第8037號、第8222號、第8224 號 、98年度偵字第591 號）
提起上訴，本院判決如下：
    主  文
原判決關於子○○及寅○○附表一編號2 、6 所示之罪暨定執行
部分均撤銷。
子○○共同犯攜帶兇器竊盜罪，處有期徒刑陸月，如易科罰金，
以新臺幣壹仟元折算壹日。
寅○○共同犯如附表一編號2 、編號6 所示竊盜罪，各處如附表
一編號2 、編號6 所示之刑。
其他上訴駁回。
寅○○上開撤銷改判部分所處有期徒刑6 月、6 月；與駁回上訴
之部分所處如附表一編號1 、編號3 至編號5 暨附表二所示之刑
；應執行有期徒刑陸年。
    事  實
一、子○○與午○○（經原審判處罪刑後未據上訴）基於共同意
    圖為自己不法所有，攜帶兇器於夜間竊盜之犯意，於民國（
    下同）97年9 月19日夜間10時至11時許，由子○○與午○○
    分持在客觀上足以對人之生命、身體體構成傷害之梅花及六
    角扳手各一支，騎乘某不詳機車高雄縣鳥松鄉○○村○○○
    路1 號前，先將被害人庚○○所有996-CLY 號光陽酷龍型藍
    色重型機車之車輪卸下，再卸下機車之碟剎鎖後，復將車輪
    裝上後啟動機車電源後，將庚○○所有上開約新台幣（下同
    ）8 萬元之重型機車竊走，得手後將之騎至子○○任職之屏
    東市○○路○段345 號「兩星機車行」準備重新烤漆、改裝
    併供子○○騎乘，其後因故未予改裝、烤漆，由子○○將機
    車車牌卸下裝於自己所有機車上，將機車交給午○○，午○○則騎乘共同竊取之機車搶奪他人財物後，將之丟棄於萬年
    溪。嗣於97年9 月25日8 時50分許，子○○騎乘其所有而掛
    上開失竊機車牌之機車，行經屏東市○○路與忠孝路口時，
    因未配戴安全帽，為警攔檢而供出午○○後循線查獲。
二、寅○○共同意圖為自己不法之所有，於附表一編號1 、5 所
    示時地，以徒手或攜帶客觀上足以對人之生命、身體體構成
    傷害之梅花扳手行竊之方式，竊取巳○○、辛○○所有如附
    表一編號1 、5 所示財物；又與午○○共同意圖為自己不法
    之所有，於附表一編號2 、3 、4 、6 所示時地，或以徒手
    之方式或攜帶客觀上足以對人之生命、身體體構成傷害之T
    型扳手行竊之方式，竊取竊取附表一編號2 、3 、4 、6 所
    示被害人甲○○、己○○、丁○○、申○○所有如附表一編
    號2 、3 、4 、6 所示之物；復與午○○共同基於意圖為自
    己不法所有，而搶奪他人財物之犯意，於附表二所示時地，
    以附表二所示方法搶奪被害人壬○○、癸○○、丑○○、卯
    ○○、未○○、丙○○、戊○○等人如附表二所示之物，嗣
    分別經警循線查獲。
三、案經被害人壬○○、丑○○、己○○、卯○○、李碧惠、未
    ○○、戊○○、辰○○訴由屏東縣政府警察局、高雄市政府
    警察局刑事警察大隊移送及屏東縣政府警察局屏東、里港、
    潮州分局等報請臺灣屏東地方法院檢察署檢察官偵查起訴。
    理  由
壹、證據能力部分：
一、被告以外之人於偵查中向檢察官所為之陳述，除顯有不可信
    之情況者外，得為證據，刑事訴訟法第159 條之1 第2 項定
    有明文。本件證人午○○於檢察官偵查中所為證述，對被告
    子○○而言雖係審判外之陳述，惟於午○○檢察官偵查中已
    依法具結，而被告子○○及其選任之辯護人於本院審理時復
    未主張或抗辯證人午○○所證有何顯不可信之情況，依現存
    卷證亦無顯不可信之情況，所證與認定被告子○○是否參與
    竊盜具有關聯性，按之上開規定自有證據能力。
二、被告以外之人於審判外之陳述，雖不符前4 條（即刑事訴訟
    法第159 條之1 至之4 條）之規定，而經當事人於審判程序
    同意作為證據，法院審酌該言詞陳述或書面陳述作成時之情
    況，認為適當者，亦得為證據。當事人、代理人或辯護人於
    法院調查證據時，知有第159 條第1項不 得為證據之情形，
    而未於言詞辯論終結前聲明異議者，視為有前項之同意，刑
    事訴訟法第159 條之5 定有明文。本件證人即竊盜罪與搶奪
    罪之被害人於警詢中之陳述及部分被害人所出具之贓物領據
    ，對被告寅○○而言，雖係審判外之陳述，惟被告寅○○及
    其選任辯護人於本院審理時均表示無意見，本院審酌上開被
    害人所為之陳述均係警方依法定程序所取得，且與失竊及遭
    搶奪之待證事實具關聯性，援為認定犯罪事實之證據尚屬適
    當，依上開刑事訴訟法之規定，有證據能力。
貳、實體部分：
甲、被告子○○部分：
一、訊據上訴人即被告子○○（下稱被告子○○）矢口否認有與
    原審共同被告午○○共同竊取被害人庚○○所有996-CLY 重
    型機車，辯稱：伊任職於乙○○所經營之機車行，被害人庚○○失竊機車之時間係伊正上班，不可能與午○○共同前去
    竊取機車云云。
二、經查：
    被害人庚○○所有996-CLY 重型機車係於97年9 月18日晚上
    11時許停放在高雄縣鐵衛營區門口附近即高雄縣鳥松鄉鳥松
    村恆山南巷1 號前，嗣於翌日下午6 時許放假要外出時發現
    車子失竊之事實，業據其於警詢時證述在卷，並有其於失竊
    翌日下午7 時向高雄縣政府警察局仁武分局鳥松分駐所申報
    失竊之車輛協尋電腦輸入單在卷可憑（見警(一)卷第4 、6 頁
    ）；準此，被害人庚○○於上開時地失竊其所有996-CLY 重
    型機車之事實，堪以認定。
 (二) 被告子○○於97年9 月25日8 時50分許騎乘其所有懸掛上開
    被害人庚○○失竊機車牌，行經屏東市○○路與忠孝路口時
    ，因未配戴安全帽為警攔檢而查扣庚○○所有996-CLY 重型
    機車車牌之事實，業據其於警詢時供認在卷，並有經被害人
    庚○○領回失竊機車牌時所出具之贓物認領保管單1 紙在卷
    可憑（見警(一)卷第2 頁背面、第9 頁）。證人即原審共同被
    告午○○於本院審理時證稱：該機車係其於晚間10時或11時
    許，與子○○去高雄縣鳥松鄉長庚醫院附近的憲兵隊偷的，
    其總共去看三趟，第一趟係其一個人前往，因機車龍頭打不
    開牽不動，第二趟我與子○○一起去，有撬開機車龍頭，但
    因機車有碟剎鎖住，我向子○○說不要算了，子○○說還來
    得及，第三趟我與子○○一起去，子○○帶工具去，我們將
    機車輪子拆下，將機車牽到長庚醫院後面的軍人公墓那裡拆
    碟剎鎖，再將輪子裝回去，再將機車牽到長庚醫院的停車場
    那裡發動機車後，我們一人各騎一部機車回屏東，到屏東後
    將機車放在子○○之機車行，子○○說要烤漆及改一些零件
    ，否則會被認出來，我問子○○如果他老闆問起時怎麼辦，
    他就說機車是我放在那裡要修理的，後來該機車車牌被警查
    獲，子○○怕會牽連到他，所以他要將機車牽回來我這裡，
    叫我將機車處理，我說不要，後來子○○叫他老闆將機車載
    到我那裡去等語（見本院上訴卷第91-92 頁）；於檢察官偵
    查中證稱：「我有去高雄長庚醫院附近偷一部150CC 機車；
    之前我住鳳山，有看過這部機車，當時我想要自己偷，但機
    車有上鎖，所以我就放棄，回來我向子○○說這件事，他叫
    我帶他去看，看了後他很喜歡，我原本叫他說因為上鎖放棄
    偷，他說他有辦法，我們兩人回屏東後他拿工具再去鳳山偷
    ，我在旁邊看有沒有人；原本偷來時是子○○騎，他將這部
    機車的車牌對調，後來他騎自己的車懸掛那部車車牌時被警
    方查獲，他叫我將車子處理掉，我最後將這部車丟在萬年溪
    」等語（見偵字第7531號卷第8 頁）。參以證人乙○○（即
    被告子○○之雇用人）於本院審理時亦證稱：「機車是午○○牽至我機車行修理，我知道該機車是午○○的，後來機車
    沒有修理又將機車牽回給午○○」等語（見本院上訴卷第92
    頁）。核與證人午○○上開所證與被告子○○竊取機車後將
    之送往子○○所任職之機車行之事實相符，而被告子○○於
    本院審理時亦自承有告知午○○將碟盤拆下竊取等語（見本
    院上訴卷第92頁）；於原審審理時亦自白犯罪，坦承犯行，
    何況，如非被告子○○與午○○共同竊取，被告子○○何能
    將午○○送至機車行之996-CLY 重型機車車牌卸下而懸掛於
    自己之機車上行使？是證人午○○上開所證應屬可信；準此
    ，被告子○○夥同午○○攜工具於97年9 月19日晚間10時或
    11時許竊取被害人庚○○所有996-CLY 重型機車之事實，應
    堪認定。
 (三) 證人乙○○於本院審理時雖證稱：「（你何時僱用子○○？
    擔任什麼工作？）97年7 月初我開始僱用子○○，子○○擔
    任機車修護工作到現在；每天上班時間從8 時30分到晚上9
    時下班，有時候會拖至11點下班」等語（見本院上訴卷第85
    頁）。是被告子○○上班時原則上係到夜間9 時許，依證人
    午○○於本院審理時所證，其係與被告子○○於97年9 月19
    日夜間10時或11時許前往竊取，復無證據足以證明被告子○○當日係工作至11時許，是證人乙○○上開所證仍不足以證
    明被告子○○有不在場而為其有利之認定。再者，被告子○○雖於97年11月2 日在屏東縣里港分局新圍派出所警詢中證
    稱：其所騎乘機車上之車牌係午○○所交付等語（見偵字第
    7531號卷第35頁），而證人午○○係於同年11月5 日經里港
    分局警員持檢察官所核發之拘票拘提到案後始坦承與被告子
    ○○共同竊取上開庚○○所有重型機車（見警(二)卷第11頁）
    。惟如上所述，午○○上開證述既有證人乙○○之證述及被
    告子○○之供述暨騎乘懸掛被害人庚○○失竊機車牌為警查
    獲等相關事證可資佐證，自難僅因午○○所為竊盜案係被告
    子○○所供出而認其所證為不可採。
  (四)綜上所述，被告子○○所辯委無可採，其攜帶兇器共同竊盜
    之犯行洵堪認定。
三、核子○○竊所為，係犯刑法第321 條第1 項第3 款之攜帶兇
    器竊盜罪。被告子○○就上開犯行與午○○間，有共同之犯
    意聯絡及行為之分擔，應依刑法第28條之規定論以共同正犯
    。
四、原審因認被告子○○竊盜犯罪事證明確，據以論罪科刑，固
    非無見；惟被告子○○與午○○竊取被害人庚○○機車之時
    間為97年9 月19日晚間10時至11時許，原判決認係同年月18
    時許，認定犯罪事實之時間有誤，被告子○○上訴意旨否認
    犯行指摘原判決不當，固屬無理由，惟原判決關於被告子○○部分既有上開可議，自應由本院將原判決此部分撤銷改判
    。爰審酌被告子○○教育程度為高中畢業，所竊取之機車價
    值約8 萬元，對被害人庚○○所造成之損害與不便，迄未賠
    償被害人所受損害等情事，量處有期徒刑6 月，並諭知如易
    科罰金以新台幣1000元折算1 日。被告子○○用以行竊之梅
    花及六角扳手係得沒收之物，惟既未扣案，無從證明仍然存
    在，為避免將來執行困難，故不予宣告沒收，附此敘明。
乙、被告寅○○部分：
一、訊據上訴人即被告寅○○（下稱被告寅○○）對附表一編號
    1 、編號3 至編號6 所示竊盜犯行及附表二所示搶奪犯行，
    固坦承不諱，惟矢口否認有與午○○共同於附表一編號2 所
    示時地竊取被害人甲○○所有重型機車之犯行，辯稱：該機
    車係午○○所竊取云云。
二、經查：
  (一)證人甲○○於本院審理時證稱：車牌號碼NC6-512 號光陽紅
    色機車係其所有，97年9 月21日晚上在高雄縣大樹鄉○○村
    ○○路162 巷2 號騎樓下失竊，22日早上我起床看不到機車
    就去報案等語（見本院上訴卷第93頁），並有於失竊翌日10
    時55分許，向警方申報失竊之車輛協尋電腦輸入單及其事後
    於97年10月17日領回失竊機車之贓物認領保管單在卷可憑（
    見偵字第7531號卷第99、102 頁）。
  (二)證人午○○於本院審理時證稱：「（車牌NC-651紅色光陽機
    車在那裡偷？）在鳳山八德路二段靠近濱山街騎樓下」、「
    （被害人陳稱他的機車是高雄縣大樹鄉失竊的有何意見？）
    我不清楚，事實上我是與寅○○一起去牽的」、「（你去偷
    機車是何人負責去偷，何人負責把風？）我去偷的，寅○○
    負責把風」、「（你是否用扳手去偷機車？）我直接拉線就
    可以發動機車去偷的」、「該機車確實我在在鳳山市○○路
    牽的，我是在97年10月10日凌晨去牽機車，我們牽完機車就
    騎該機車去高雄市○○路與民權路口搶奪，後來我們在高雄
    市搶完，我們將機車騎回屏東又犯搶奪案件，之後我們將機
    車丟在屏東」、「（寅○○是否知道你要去偷該車？）知道
    」等語（見本院上訴卷第88、94頁）。證人甲○○於本院審
    理時亦證稱：「機車領回來時機車的線路已經被拆掉了」等
    語（見本院上訴卷第94頁），而依被告寅○○於本院行準備
    程序時所辯：「當時是午○○邀我到鳳山去牽車子」等語（
    見本院上訴卷第64頁），亦不否認於午○○竊取上開被害人
    甲○○所有機車時亦在場，是證人午○○所證被害人甲○○
    所有機車係其與被告寅○○在鳳山市○○路以拆線方式所共
    同竊取等語，應屬可信。被害人甲○○所有車牌號碼NC6-51
    2 號光陽紅色機車係於97年9 月21日晚上在高雄縣大樹鄉○○村○○路162 巷2 號騎樓下失竊之事實，已經甲○○於本
    院審理時證述在卷，而該機車係午○○於97年10月10日在高
    雄縣鳳山市○○路行竊之事實，亦經同案被告午○○證述在
    卷；準此，被害人甲○○之機車應係遭不詳姓名之人竊取後
    停放在高雄縣鳳山市○○路後，午○○始又夥同被告寅○○
    再予以竊取無訛。
  (三)證人午○○於檢察官偵查中雖陳稱：「（車號NC6-512 號紅
    色124CC 野狼重機車有無印象？）有」、「（車號NC6-512
    號紅色124CC 野狼重機車來源？）我跟寅○○去鳳山一棟公
    寓的騎樓下牽的，當時我是騎阿福的機車載他，阿福在路上
    就有說要牽一部車，因為當時有打算去搶奪，阿福說不可以
    用他的車子，我們在路上看到紅色機車，龍頭鎖沒有鎖，就
    過去牽了，因為要發動機車，阿福用T 字型扳手發動，我在
    旁邊把風，發動後阿福騎走，我騎阿福的車離開，T 字型扳
    手放在他那裡，是他的」等語。核與本院審理時所證不符。
    惟其於本院審理時亦證稱：「因為檢察官問很多件，有的是
    寅○○牽著，有的是我牽著，所以我搞混了」、「（你說用
    扳手去竊取的機車是那一件？）是一輛粉紅色的機車，我只
    知道在高雄偷的」、「（你所說是否被害人申○○在大順路
    所失竊的的機車？）我不知道車主何人，我知道在高雄牽著
    ，這一輛是用T 字型扳手所牽著，我只知道該輛機車是粉紅
    色」等語（見本院上訴卷第88-89 頁）。而其確因先後竊取
    7 部機車，其中一部係於97年10月29日凌晨在高雄市○○○
    路124 號前，竊取申○○所有車牌號169-CKF 三陽牌粉紅色
    重型機車，經原審判處罪刑確定之事實，亦有判決書在卷可
    憑，核與被害人申○○於警詢時所證相符，再參以紅色與粉
    紅色確有誤認之可能，是其於本院審理時證稱：「因為檢察
    官問很多件，有的是寅○○牽著，有的是我牽著，所以我搞
    混了」等語，應屬可信，準此，關於竊取附表一編號2 、6
    所示被害人甲○○、申○○機車之方式與手法應以其於本院
    審理時所證較為合於事實而可採信。
  (四)被告寅○○或單獨或與午○○共同以附表一編號1 及編號3
    至6 所示方式竊取被害人巳○○、己○○、丁○○、辛○○
    、申○○所有如上開附表所示之物；與午○○共同於附表二
    所示時地，以附表二所示方法搶奪被害人壬○○、癸○○、
    丑○○、卯○○、未○○、丙○○、戊○○等人如附表二所
    示之物之事實，業據被告寅○○於原審及本院審理時坦承不
    諱（見原審卷第85頁、本院上訴卷第84頁）。被告寅○○上
    開自白核與共同被告午○○於警詢、檢察官偵查中、原審審
    理時及上開被害人於警詢時證述情節相符；此外，復有被害
    人巳○○、丁○○、申○○、己○○、壬○○、癸○○領回
    部分失竊或遭搶奪物品所出具之贓物領據及被害人辛○○向
    警方申報失竊附表一編號5 所示機車之車輛協尋電腦輸入單
    在卷可憑（見偵字第7594號卷第57頁、警(二)卷第38頁、偵字
    第7531號卷第116 頁、警(四)卷第19頁、偵字第7531號卷第11
    6 頁、警(三)卷第35頁、偵字第7531號卷第150 頁），是其此
    部分自白核與事實相符，堪可採信。
  (五)綜上所述，被告寅○○就附表一編號2 所辯委無可採，其所
    犯附表一、二所示竊盜、搶奪犯行均堪認定。
三、核被告寅○○所為，各係犯附表一、二所犯法條欄所示之罪
    。被告寅○○就附表一編號2 至4 、編號6 及附表二所示犯
    行各與午○○有犯意之聯絡及行為之分擔，均為共同正犯。
    被告午○○就附表二編號7 所示搶奪犯行雖已著手於搶奪行
    為之實施，惟未能得手，為未遂犯，爰依刑法第25條第2 項
    規定，按既遂犯之刑度減輕其刑。被告寅○○所犯附表一、
    二所示之各罪均犯意各別，應分論併罰。
四、原審因認被告寅○○所犯附表一編號2 、6 所示竊盜犯行均
    事證明確，據以論罪科刑，固非無見；惟如上所述，被告寅
    ○○就附表一編號2 所示竊盜之時間係於97年10月10日凌晨
    ，地點係在高雄縣鳳山市○○路二段，且係徒手竊盜，而原
    審判決認係同年9 月22日8 時30分許，地點係在高雄縣大寮
    鄉水寮村，犯罪手法係攜帶兇器，所為犯罪事實之認定有無
    誤；被告寅○○就附表一編號6 所示竊盜罪係攜帶兇器而竊
    取，原判決認係徒手竊取，所為犯罪事實之認定亦有錯誤，
    被告寅○○就附表一編號2 所示犯行否認犯罪；就編號6 所
    示犯行認量刑過重，指摘原判決此部分不當，固屬無理由，
    惟原判決關於此部分既有上開瑕疵可議，自應由本院將原判
    決關於被告寅○○所犯附表一編號2 、6 所示竊盜犯行部分
    撤銷改判。爰審酌被告寅○○教育程度為高中肄業，年輕力
    壯、四肢健全，竟不知勤奮向上、循合法正當途徑獲致財富
    ，夥同午○○竊取甲○○、申○○之機車，竊盜之手法，事
    後被害人已領回失竊機車，犯後坦承部分犯行等一切情狀，
    分別量處如附表一編號2 、6 所示之刑，共犯午○○用竊取
    附表一編號6 所示型扳手既未扣案，且係得沒收之物，為避
    免將來執行困難，爰不為沒收之諭知，附此敘明。
五、原審認被告寅○○所犯附表一編號1 、編號3 至編號5 所示
    竊盜犯行及附表二所示搶奪犯行事證明確，因而分別適用刑
    法第28條、第320 條第1 項、第321 條第1 項第3 款、第32
    5 條第1 項、第325 條第3 項、第1 項規定，審酌被告寅○○之教育程度，年輕力壯、四肢健全，不知勤奮向上及以合
    法正當途徑獲致財富，竟與午○○結伴竊取他人財物或以騎
    乘機車方式搶奪被害人財物滿足物慾，除造成他人財物之損
    失外，同時造成被害人身心之恐懼，對社會治安之影響甚鉅
    ，嚴重影響被害人之人身安全，且搶奪之對象均為女性，惡
    性非輕，惟念其犯後坦承大部分犯行，態度良好等一切情狀
    ，就竊盜罪部分各量處附表一編號1 、編號3 至編號5 所示
    之刑；就搶奪部分各量處如附表二所示之刑；另敘明被告寅
    ○○供本件犯罪所用之梅花扳手未據扣案，無證據證明現仍
    存在，為免將來執行困難，故不予宣告沒收；其餘扣案之被
    告寅○○、午○○所有之黑色安全帽1 頂、牛仔長褲1 件、
    黑色襯衫1 件、白色條紋襯衫1 件、白色布鞋1 雙、數位相
    機1 台；黑色防風長袖外套1 件、黑紅色相間防風長袖外套
    1 件、黑白色相間短袖襯衫1 件、黑色牛仔褲及黑色短袖運
    動衫1 套、藍色牛仔長褲1 件、黑色休閒鞋1 雙、愛迪達運
    動鞋1 雙、越野機車防風手套1 雙及全罩是安全帽1 頂，分
    別為被告寅○○及共犯午○○日常生活穿著所需及所用之物
    ，並無證據證明係供本件犯罪所用之物，爰均不為沒收之宣
    告，經核原判決此部分認事用法並無違誤，量刑亦稱允當。
    被告寅○○上訴意旨以原判決量刑過重，指摘原判決不當，
    為無理由，應予駁回；併就駁回部分與前揭撤銷改判部分所
    處之刑，定其應執行刑為有期徒刑6 年。
六、原審共同被告午○○經判處罪刑後，未據上訴，故不另論列
    。
據上論結，應依刑事訴訟法第368 條、第369 條第1 項前段、第
364 條、第299 條第1 項前段，刑法第28條、第320 條第1 項、
第321 條第1 項第3 款、第51條第5 ，刑法施行法第1 條之1 ，
判決如主文。
本案經檢察官李門騫到庭執行職務。
中    華    民    國    98    年    8     月    19    日
                   刑事第四庭   審判長法  官  蕭權閔
                                      法  官  陳吉雄
                                      法  官  李嘉興
以上正本證明與原本無異。
竊盜部分不得上訴
如不服本判決應於收受本判決後10日內向本院提出上訴書狀，其
未敘述上訴理由者，並得於提起上訴後10日內向本院補提理由書
狀（均須按他造當事人之人數附繕本）「切勿逕送上級法院」。
中    華    民    國    98    年    8     月    19    日
                                      書記官  郭榮芳
       附表一：被告寅○○竊盜部分：
      ┌──┬────┬─────┬─────┬──────┬───────┬──────┬──────┐
      │編號│ 行為人 │  被害人  │犯罪時間  │ 犯罪地點   │竊得財物及方式│所犯法條    │宣告刑（有期│
      │    │        │          │          │            │              │            │徒刑）      │
      ├──┼────┼─────┼─────┼──────┼───────┼──────┼──────┤
      │ 1  │寅○○  │巳○○（原│97年6 月1 │屏東市○○街│竊得物品：包包│刑法第320 條│5月         │
      │    │        │名：鄧梅娟│日18時許  │上          │1只 （內有鄧梅│第1 項之犯竊│            │
      │    │        │）        │          │            │娟之身分證、駕│盜罪        │            │
      │    │        │          │          │            │照、健保卡、  │            │            │
      │    │        │          │          │            │SONY ERICSSON │            │            │
      │    │        │          │          │            │手1 支機）    │            │            │
      │    │        │          │          │            │              │            │            │
      │    │        │          │          │            │竊取方式：從機│            │            │
      │    │        │          │          │            │車置物箱內徒手│            │            │
      │    │        │          │          │            │竊得（未上鎖）│            │            │
      ├──┼────┼─────┼─────┼──────┼───────┼──────┼──────┤
      │2   │寅○○  │甲○○    │97/10/10凌│高雄縣鳳山市│竊得物品：    │刑法第320 條│6月         │
      │    │午○○  │          │晨許      │八德路二段某│車牌號碼NC6-51│第1 項共同犯│            │
      │    │        │          │          │處（甲○○所│2 號光陽牌野狼│竊盜罪      │            │
      │    │        │          │          │有NC 6-512號│型紅色重機車（│            │            │
      │    │        │          │          │機車於      │價值1 萬元）  │            │            │
      │    │        │          │          │97/9/22 日遭│              │            │            │
      │    │        │          │          │不詳之人竊取│竊取方式：徒手│            │            │
      │    │        │          │          │後停放於上開│竊取          │            │            │
      │    │        │          │          │處所）      │1.寅○○負責把│            │            │
      │    │        │          │          │            │  風          │            │            │
      │    │        │          │          │            │2.午○○以拆下│            │            │
      │    │        │          │          │            │機車電線重新接│            │            │
      │    │        │          │          │            │線方式啟動機車│            │            │
      │    │        │          │          │            │電源後竊取    │            │            │
      ├──┼────┼─────┼─────┼──────┼───────┼──────┼──────┤
      │3   │寅○○  │己○○    │97/10/16  │屏東市民和  │竊得物品：    │刑法第320 條│6月         │
      │    │午○○  │          │1時許     │二路52號    │GUCCI 女用紅綠│第1 項之共同│            │
      │    │        │          │          │車號ZCV-45  │色間背包1只（ │犯竊盜罪    │            │
      │    │        │          │          │3 號輕型機  │肩背包價值約2 │            │            │
      │    │        │          │          │車腳踏板上  │萬元、內有POOL│            │            │
      │    │        │          │          │            │牌綠色錢包1 只│            │            │
      │    │        │          │          │            │、SONY黑色數位│            │            │
      │    │        │          │          │            │相機1 台、NOKI│            │            │
      │    │        │          │          │            │A 牌5700型紅白│            │            │
      │    │        │          │          │            │色手機1 支、現│            │            │
      │    │        │          │          │            │金1,500元）   │            │            │
      │    │        │          │          │            │              │            │            │
      │    │        │          │          │            │竊取方式：    │            │            │
      │    │        │          │          │            │1.午○○負責騎│            │            │
      │    │        │          │          │            │  車          │            │            │
      │    │        │          │          │            │2.寅○○下車徒│            │            │
      │    │        │          │          │            │  手竊取物品  │            │            │
      │    │        │          │          │            │              │            │            │
      ├──┼────┼─────┼─────┼──────┼───────┼──────┼──────┤
      │ 4  │寅○○  │丁○○    │97/10/20  │屏東縣麟洛  │竊得物品：光陽│刑法第320 條│6月         │
      │    │午○○  │          │12時許    │鄉派出所附  │機車（039-DXY │第1 項之共同│            │
      │    │        │          │          │近（屏東縣  │）KTR 型黑色重│犯竊盜罪    │            │
      │    │        │          │          │麟洛鄉復興  │ 車           │            │            │
      │    │        │          │          │街11號前）  │              │            │            │
      │    │        │          │          │            │竊取方式：因鑰│            │            │
      │    │        │          │          │            │匙已插在車上遂│            │            │
      │    │        │          │          │            │由1.午○○負責│            │            │
      │    │        │          │          │            │騎車把風；2.陳│            │            │
      │    │        │          │          │            │財福啟動機車電│            │            │
      │    │        │          │          │            │源徒手竊取    │            │            │
      ├──┼────┼─────┼─────┼──────┼───────┼──────┼──────┤
      │5   │寅○○  │辛○○    │97/10/22  │屏東縣屏東市│竊得物品：    │刑法第321 條│7月         │
      │    │        │          │17時15分  │逢甲路49號  │重型機車（OPY-│第1 項第3款 │            │
      │    │        │          │          │            │543）車牌     │之攜帶兇器竊│            │
      │    │        │          │          │            │竊取方式：    │盜罪        │            │
      │    │        │          │          │            │持約10公分之鐵│            │            │
      │    │        │          │          │            │製梅花扳手1 支│            │            │
      │    │        │          │          │            │拆卸機車車牌  │            │            │
      ├──┼────┼─────┼─────┼──────┼───────┼──────┼──────┤
      │ 6  │寅○○  │申○○    │97/10/29  │高雄市三民  │竊得物品：    │刑法第321 條│6月         │
      │    │午○○  │          │0時50分   │區寶興里大  │車牌號碼169-CK│第1 項第3 款│            │
      │    │        │          │          │順2路124號  │F 號三陽牌白粉│之共同攜帶兇│            │
      │    │        │          │          │前          │紅色重機車（價│器竊盜罪    │            │
      │    │        │          │          │            │值約4 萬5 仟元│            │            │
      │    │        │          │          │            │）。          │            │            │
      │    │        │          │          │            │竊取方式：以T │            │            │
      │    │        │          │          │            │字型扳手竊取。│            │            │
      │    │        │          │          │            │1.午○○把風  │            │            │
      │    │        │          │          │            │2.寅○○竊取  │            │            │
      │    │        │          │          │            │              │            │            │
      └──┴────┴─────┴─────┴──────┴───────┴──────┴──────┘
      附表二：被告寅○○搶奪部分：
      ┌──┬────┬─────┬─────┬──────┬───────┬──────┬──────┐
      │編號│ 行為人 │ 被害人   │犯罪時間  │ 犯罪地點   │搶奪之財物及方│所犯法條    │宣告刑（有期│
      │    │        │          │          │            │式            │            │徒刑）      │
      ├──┼────┼─────┼─────┼──────┼───────┼──────┼──────┤
      │ 1  │寅○○  │壬○○    │97/10/8   │屏東縣長治鄉│搶得財物：    │刑法第325 條│1年         │
      │    │午○○  │          │13時13分  │德和路農業改│白色手提包一只│第1 項之共同│            │
      │    │        │          │          │良場前（大仁│皮包（內有現金│犯搶奪罪    │            │
      │    │        │          │          │技術學院附近│1,100元、SonyE│            │            │
      │    │        │          │          │）          │ricssonW50i型 │            │            │
      │    │        │          │          │            │手機1 支（內有│            │            │
      │    │        │          │          │            │000000 0000 號│            │            │
      │    │        │          │          │            │SIM 卡1 張）、│            │            │
      │    │        │          │          │            │粉紅色ZODENC E│            │            │
      │    │        │          │          │            │錢包1 只（內有│            │            │
      │    │        │          │          │            │壬○○郵局及土│            │            │
      │    │        │          │          │            │銀提款卡、身份│            │            │
      │    │        │          │          │            │證、駕照）、  │            │            │
      │    │        │          │          │            │小錢包1 只（內│            │            │
      │    │        │          │          │            │有張秋健健保卡│            │            │
      │    │        │          │          │            │）。搶奪方式：│            │            │
      │    │        │          │          │            │1.午○○負責騎│            │            │
      │    │        │          │          │            │  車          │            │            │
      │    │        │          │          │            │2.寅○○以徒手│            │            │
      │    │        │          │          │            │  搶奪        │            │            │
      ├──┼────┼─────┼─────┼──────┼───────┼──────┼──────┤
      │ 2  │寅○○  │癸○○    │97/10/10  │高雄市○○路│搶得財物：皮包│刑法第325 條│1年         │
      │    │午○○  │          │4時10分許 │與民權路口  │1 只（內有現金│第1 項之共同│            │
      │    │        │          │          │            │3 千多元、手機│犯搶奪罪    │            │
      │    │        │          │          │            │2 支、掌上型電│            │            │
      │    │        │          │          │            │動1 台、癸○○│            │            │
      │    │        │          │          │            │之身分證、健保│            │            │
      │    │        │          │          │            │卡、學生證）、│            │            │
      │    │        │          │          │            │搶奪方式：    │            │            │
      │    │        │          │          │            │1.被告午○○負│            │            │
      │    │        │          │          │            │  責騎車      │            │            │
      │    │        │          │          │            │2.被告寅○○以│            │            │
      │    │        │          │          │            │  徒手搶奪    │            │            │
      │    │        │          │          │            │              │            │            │
      ├──┼────┼─────┼─────┼──────┼───────┼──────┼──────┤
      │3   │寅○○  │丑○○    │97/10/13  │屏東縣新埤鄉│搶得之財物：愛│刑法第325 條│1年         │
      │    │午○○  │          │ 17：25   │打鐵村南興路│迪達牌粉紅色手│第1 項之共同│            │
      │    │        │          │          │上          │提包1 只（內有│犯搶奪罪    │            │
      │    │        │          │          │            │深咖啡色皮夾1 │            │            │
      │    │        │          │          │            │只、手機充電器│            │            │
      │    │        │          │          │            │1 個、車牌號碼│            │            │
      │    │        │          │          │            │P5Y-106 號機車│            │            │
      │    │        │          │          │            │行照、丑○○之│            │            │
      │    │        │          │          │            │身分證、健保卡│            │            │
      │    │        │          │          │            │、機車駕照、零│            │            │
      │    │        │          │          │            │錢包、現金5千 │            │            │
      │    │        │          │          │            │元）          │            │            │
      │    │        │          │          │            │              │            │            │
      │    │        │          │          │            │搶奪方式：    │            │            │
      │    │        │          │          │            │1.午○○騎車  │            │            │
      │    │        │          │          │            │2.寅○○以徒手│            │            │
      │    │        │          │          │            │  搶奪        │            │            │
      ├──┼────┼─────┼─────┼──────┼───────┼──────┼──────┤
      │ 4  │寅○○  │卯○○    │97/10/21  │屏東市林森東│搶得財物：    │刑法第325 條│1年         │
      │    │午○○  │          │00：05    │五段10號前  │黑色長方形手提│第1 項之共同│            │
      │    │        │          │          │（屏榮商工附│包1 只（內有潘│犯搶奪罪    │            │
      │    │        │          │          │近）        │宜君之身分證、│            │            │
      │    │        │          │          │            │機車駕照、郵局│            │            │
      │    │        │          │          │            │金融卡、健保卡│            │            │
      │    │        │          │          │            │）、小錢包1 只│            │            │
      │    │        │          │          │            │（內有現金200 │            │            │
      │    │        │          │          │            │元）          │            │            │
      │    │        │          │          │            │              │            │            │
      │    │        │          │          │            │搶奪方式：    │            │            │
      │    │        │          │          │            │              │            │            │
      │    │        │          │          │            │1.午○○騎車  │            │            │
      │    │        │          │          │            │2.寅○○徒手搶│            │            │
      │    │        │          │          │            │  奪          │            │            │
      ├──┼────┼─────┼─────┼──────┼───────┼──────┼──────┤
      │ 5  │寅○○  │未○○    │97/10/22  │屏東縣三地  │搶得財物：皮包│刑法第325 條│1年         │
      │    │午○○  │          │17時15分許│門鄉三地村中│1 只價值約1000│第1 項之共同│            │
      │    │        │          │          │正路一段82號│元（內有BENQ牌│犯搶奪罪    │            │
      │    │        │          │          │            │DC X835 型紅色│            │            │
      │    │        │          │          │            │數位相機1 台，│            │            │
      │    │        │          │          │            │價值約8000元）│            │            │
      │    │        │          │          │            │、女用皮夾1   │            │            │
      │    │        │          │          │            │只，價值約1 萬│            │            │
      │    │        │          │          │            │元（內有未○○│            │            │
      │    │        │          │          │            │之身分證、郵局│            │            │
      │    │        │          │          │            │提款卡、信用卡│            │            │
      │    │        │          │          │            │、健保卡）。  │            │            │
      │    │        │          │          │            │              │            │            │
      │    │        │          │          │            │搶奪方式：    │            │            │
      │    │        │          │          │            │1.午○○負責騎│            │            │
      │    │        │          │          │            │  車          │            │            │
      │    │        │          │          │            │2.寅○○徒手搶│            │            │
      │    │        │          │          │            │  奪          │            │            │
      ├──┼────┼─────┼─────┼──────┼───────┼──────┼──────┤
      │ 6  │寅○○  │丙○○    │97/10/22  │高雄縣鳥松鄉│搶得財物：    │刑法第325 條│1年         │
      │    │午○○  │          │20時45分  │長庚醫院復健│黑色大包包皮包│第1 項之共同│            │
      │    │        │          │          │大樓後方停車│1 只（內有現金│犯搶奪罪    │            │
      │    │        │          │          │場馬路上    │8 千元、手機1 │            │            │
      │    │        │          │          │            │支、丙○○之信│            │            │
      │    │        │          │          │            │用卡2 張及提款│            │            │
      │    │        │          │          │            │卡、身份證、健│            │            │
      │    │        │          │          │            │保卡、汽車駕照│            │            │
      │    │        │          │          │            │、識別證、汽車│            │            │
      │    │        │          │          │            │罰單1 張）    │            │            │
      │    │        │          │          │            │              │            │            │
      │    │        │          │          │            │搶奪方式：    │            │            │
      │    │        │          │          │            │1.午○○騎車  │            │            │
      │    │        │          │          │            │2.寅○○徒手搶│            │            │
      │    │        │          │          │            │  奪          │            │            │
      ├──┼────┼─────┼─────┼──────┼───────┼──────┼──────┤
      │7   │寅○○  │戊○○    │97/10/29  │高雄縣鳥松鄉│搶得財物：    │刑法第325 條│10月        │
      │    │午○○  │          │0時53分   │大華村本館路│ 藍色手提包1只│第3 項、第1 │            │
      │    │        │          │          │19號前      │（因被告寅○○│項之共同犯搶│            │
      │    │        │          │          │            │拉扯摔倒致搶奪│奪未遂罪    │            │
      │    │        │          │          │            │未遂）        │            │            │
      │    │        │          │          │            │              │            │            │
      │    │        │          │          │            │搶奪方式：    │            │            │
      │    │        │          │          │            │              │            │            │
      │    │        │          │          │            │1.午○○騎車  │            │            │
      │    │        │          │          │            │2.寅○○徒手搶│            │            │
      │    │        │          │          │            │  奪          │            │            │
      └──┴────┴─────┴─────┴──────┴───────┴──────┴──────┘
附錄本件判決論罪科刑法條：
刑法第320條第1項
意圖為自己或第三人不法之所有，而竊取他人之動產者，為竊盜
罪，處 5 年以下有期徒刑、拘役或 5 百元以下罰金。
刑法第321條第1項第3款
犯竊盜罪而有左列情形之一者，處六月以上、五年以下有期徒刑
：
三、攜帶兇器而犯之者。
刑法第325條第1項
意圖為自己或第三人不法之所有，而搶奪他人之動產者，處 6 月
以上 5 年以下有期徒刑。
刑法第325條
意圖為自己或第三人不法之所有，而搶奪他人之動產者，處 6 月
以上 5 年以下有期徒刑。
因而致人於死者，處無期徒刑或 7 年以上有期徒刑，致重傷者，
處 3 年以上 10 年以下有期徒刑。
第 1 項之未遂犯罰之。


司法院資訊處製作；財團法人民間司法改革基金會備份。
